【裁判字號】    97,上訴,2756
【裁判日期】    970807
【裁判案由】    毒品危害防制條例
【裁判全文】
臺灣高等法院刑事判決                97年度上訴字第2756號
    上  訴  人
    即  被  告  甲○○
                        現於台北監獄台北分監
上列上訴人因毒品危害防制條例案件，不服臺灣臺北地方法院96
年度訴字第2040號，中華民國97年5月19日第一審判決（ 起訴案
號：臺灣臺北地方法院檢察署96年度毒偵字第3165號），提起上
訴，本院判決如下：
    主  文
上訴駁回。
    事  實
一、甲○○前因施用毒品，經臺灣板橋地方法院以89年度毒聲字
    第6834號裁定送觀察、勒戒後，認有繼續施用毒品傾向，經
    同院以89年度毒聲字第7045號裁定令入戒治處所施以強制戒
    治， 於民國90年5月23日停止戒治所餘戒治期間交付保護管
    束，於91年12月11日保護管束期滿視為強制戒治執行完畢，
    經臺灣板橋地方法院檢察署檢察官以93年度戒毒偵字第46號
    不起訴處分確定；再因違反毒品危害防制條例案件，經同法
    院以93年度訴字第2343號、94年訴字第1252號判決各判處有
    期徒刑9月、11月確定，應執行有期徒刑1年7月， 於95年11
    月16日縮刑期滿執行完畢。詎不知悔改，仍基於施用第一級
    毒品海洛因、第二級毒品安非他命之犯意， 於96年10月4日
    為警查獲採尿（起訴書誤載為96年3月7日21時40分）回溯96
    小時、26小時內某時（不含為警查獲至採尿時之期間），分
    別在不詳地點施用第二級毒品安非他命、第一級毒品海洛因
    ，嗣於96年10月4日凌晨0時30分許在臺北市○○區○○路10
    號前，因持有注射針筒為警查獲，始悉上情。
二、案經臺北市警察局警察局中山分局報告臺灣臺北地方法院檢
    察署檢察官偵查起訴。
    理  由
一、訊據被告甲○○對於施用第一級毒品海洛因之犯行供認不諱
    ，惟否認有施用第二級毒品之犯行，惟查，上揭被告施用第
    一、二級毒品之犯行，業據被告於原審準備程序中供認不諱
    (見原審97年5月5日準備程序)， 而被告於96年10月4日警詢
    後所採之尿液，經送驗結果呈第一級毒品嗎啡、可待因及第
    二級毒品甲基安非他命之陽性反應，亦有台灣尖端先進生技
    醫藥股份有限公司96年10月18日所出具之濫用藥物檢驗報告
    在卷可稽，並有扣案注射針筒1支附卷可佐， 足證被告於上
    述時地確有施用第一、二級毒品之犯行。被告於上訴後否認
    有施用第二級毒品之犯行，應屬事後避重就輕之詞，不足採
    信，本件事證明確，被告犯行均堪認定，應依法論科。
二、按海洛因及安非他命，分別係毒品危害防制條例第2條第2項
    第1款及第2款所規定之第一級毒品及第二級毒品。核被告所
    為，係犯毒品危害防制條例第10條第1項、第2項之施用第一
    級、第二級毒品罪。而被告持有第一級毒品及第二級毒品之
    低度行為，為施用第一級毒品及第二級毒品之高度行為所吸
    收，均不另論罪。又被告所犯施用第一級毒品罪及施用第二
    級毒品罪間，犯意各別，罪名互異，應予分論併罰。另被告
    前有如事實欄所載之前科， 此有本院被告全國前案紀錄表1
    份在卷供參，其於5年內故意再犯本件有期徒刑以上之罪 ，
    係屬累犯，應依法加重其刑。
三、原審因認被告罪證明確， 引用毒品危害防制條例第10條第1
    項、第2項，刑法第11條、第47條第1項、第51條第5款、第3
    8條第1項第2款之規定。 並審酌被告前經觀察勒戒、強制戒
    治後，猶未戒除施用毒品之惡習，其抗拒毒品之意志力顯然
    薄弱，惟念及被告施用毒品僅戕害個人之身體、健康，且犯
    罪後尚能坦承犯行，尚稱有悔意之態度等一切情狀，分別量
    處施用第一級毒品有期徒刑8月，施用第二級毒品有期徒刑4
    月，並定其應執行刑有期徒刑10月，以資懲戒。對於扣案注
    射針筒1支， 係被告所有供施用第一級毒品海洛因所用之物
    ，業據被告供承在卷，並依刑法第38條第1項第2款規定宣告
    沒收。核其認事用法，尚無不合，上訴人即被告上訴意旨否
    認有施用第二級毒品，及請求對施用第一級毒品部分從輕量
    刑，均無理由，上訴均應予駁回。
據上論斷，應依刑事訴訟法第368條，判決如主文。
本案經檢察官鄭龍照到庭執行職務。
中    華    民    國    97    年    8     月    7     日
            刑事第４庭    審判長法  官  沈宜生
                                法  官  鄭水銓
                                法  官  周煙平
以上正本證明與原本無異。
施用第一級毒品罪部分如不服本判決，應於收受送達後十日內向
本院提出上訴書狀，其未敘述上訴之理由者並得於提起上訴後十
日內向本院補提理由書（均須按他造當事人之人數附繕本）。
其餘不得上訴。
                                書記官  蕭麗珍
中    華    民    國    97    年    8     月    11    日
附錄：本案論科刑法條全文
毒品危害防制條例第10條第1項、第2項
施用第一級毒品者，處 6 月以上 5 年以下有期徒刑。
施用第二級毒品者，處 3 年以下有期徒刑。


司法院資訊處製作；財團法人民間司法改革基金會備份。
